【裁判字號】    97,訴,446
【裁判日期】    970630
【裁判案由】    毒品危害防制條例
【裁判全文】
臺灣士林地方法院刑事判決               97年度訴字第446號
公  訴  人  臺灣士林地方法院檢察署檢察官
被      告  甲○○
上列被告因毒品危害防制條例案件，經檢察官提起公訴（97年度
毒偵字第451 號），被告於本院準備程序期日就被訴事實為有罪
之陳述，經本院合議庭裁定本案改由受命法官獨任以簡式審判程
序進行審理後，判決如下：
    主  文
甲○○施用第一級毒品，累犯，處有期徒刑捌月。
扣案之毒品海洛因驗餘淨重零點零肆肆貳公克、包裝毒品海洛因
之包裝袋壹個，均沒收，毒品海洛因並銷燬之。
    事實及理由
一、本件犯罪事實及證據除引用檢察官起訴書之記載外，另補充
    如下：
  1.被告甲○○前因施用第二級毒品安非他命案件，經本院以88
    年度毒聲字第1695號裁定送觀察、勒戒後，認無繼續施用毒
    品之傾向，業經臺灣士林地方法院檢察署檢察官於民國89年
    1 月5 日以89年度毒偵緝字第1 號不起訴處分確定後，復因
    施用第二級毒品安非他命案件，經本院以89年度毒聲字第11
    48號裁定送觀察、勒戒後，認有繼續施用毒品之傾向，再經
    本院以89年度毒聲字第1685號裁定送強制戒治，並以89年度
    湖簡字第465 號判決判處有期徒刑4 月，嗣被告復施用第一
    級毒品海洛因及第二級毒品安非他命，並轉讓第一級毒品海
    洛因，該次施用毒品部分經臺灣板橋地方法院以90年度毒聲
    字第4748號裁定令入戒治處所施以強制戒治，並於民國92年
    2 月18日停止戒治，於同年月22日強制戒治期滿，所涉刑案
    部分，經臺灣板橋地方法院檢察署檢察官提起公訴，由臺灣
    板橋地方法院以91年度訴字第847 號判決判處應執行有期徒
    刑2 年2 月，雖經上訴，為臺灣高等法院於91年9 月26日以
    91年度上訴字第2204號駁回上訴而確定。上開2 案嗣接續執
    行，於93年8 月3 日假釋出監，於假釋期間再施用毒品，經
    本院以94年度訴字第648 號判處有期徒刑1 年確定，後依中
    華民國96年罪犯減刑條例減為有期徒刑6 月，前開假釋亦經
    撤銷，應執行殘刑有期徒刑11月1 日，殘刑與本院94年度訴
    字第648 號判處之刑度接續執行，於96年7 月16日縮刑期滿
    執行完畢。
  2.本件查獲被告時，扣得海洛因1 包，毛重0.2460公克，淨重
    0.0460公克（嗣取0.0018公克鑑驗），起訴書誤為淨重0.02
    公克，應予更正，另被告施用海洛因之針筒1 支為被告所有
    ，惟於被告施用海洛因後即予丟棄。
  3.被告就本件起訴施用海洛因之犯行，於本院自承不諱，核與
    起訴書所載之證據相符，足認被告之自白與事實相符。
二、核被告施用海洛因之犯行，係犯毒品危害防制條例第10條第
    1 項之施用第一級毒品罪，被告持有毒品，進而施用毒品，
    其持有第一級毒品之低度行為，為施用之高度行為所吸收，
    不另論罪。被告有如前述所載之犯罪科刑及執行情形，此有
    臺灣高等法院被告前案紀錄表在卷可按，其係於受有期徒刑
    之執行完畢後，5 年內故意再犯本件有期徒刑以上之罪，為
    累犯，應依刑法第47條第1 項之規定，加重其刑。爰審酌被
    告前因毒品案件，經送觀察勒戒、強制戒治、起訴、判刑，
    竟不知悔改，再施用毒品，惡性較重，及其施用毒品殘害自
    身之健康、犯罪之手段、犯後坦承犯行態度尚稱良好，知所
    悔改等一切情狀，量處如主文所示之刑。
三、扣案之海洛因淨重0.0460公克，除鑑析用罄之0.0018公克鑑
    定，堪認已滅失外，餘0.0442公克，為違禁物，應依毒品危
    害防制條例第18條第1 項前段規定，無論屬於犯人與否，諭
    知沒收銷燬。包裝毒品海洛因之袋子1 個，為被告所有，且
    供本件犯罪所用，應依刑法第38條第1 項第2 款之規定宣告
    沒收，至被告施用毒品之針筒，雖為被告所有，然未扣案，
    被告又自承於施用後業已丟棄，難認現仍存在，自無從諭知
    沒收，附此敘明。
四、依刑事訴訟法第299 條第1 項前段、第273 條之1 第1 項、
    第310 條之2 、第454 條第2 項，毒品危害防制條例第10條
    第1 項、第18條第1 項前段，刑法第11條、第47條第1 項、
    第38條第1 項第2 款，判決如主文。
五、本案經檢察官湯偉祥到庭執行職務
六、如不服本判決，應於收受送達後10日內向本院提出上訴書狀
    ，其未敘述上訴之理由者並得於提起上訴後20日內向本院補
    提理由書（均須按他造當事人之人數附繕本）。
中    華    民    國    97    年    6     月    30    日
                  刑事第三庭  法  官      江翠萍
以上正本證明與原本無異。
如不服本判決，應於收受送達後10日內向本院提出上訴書狀，其
未敘述上訴之理由者並得於提起上訴後20日內向本院補提理由書
（均須按他造當事人之人數附繕本）。
                              書記官      陳慧玲
中    華    民    國    97    年    7     月    1     日
附錄本案論罪科刑法條：
毒品危害防制條例第10條
施用第一級毒品者，處 6 月以上 5 年以下有期徒刑。
施用第二級毒品者，處 3 年以下有期徒刑。
毒品危害防制條例第18條
查獲之第一、二級毒品及專供製造或施用第一、二級毒品之器具
，不問屬於犯人與否，均沒收銷燬之；查獲之第三、四級毒品及
製造或施用毒品之器具，無正當理由而擅自持有者，均沒入銷燬
之。但合於醫藥、研究或訓練之用者，得不予銷燬。
前項合於醫藥、研究或訓練用毒品或器具之管理辦法，由法務部
會同行政院衛生署定之。


司法院資訊處製作；財團法人民間司法改革基金會備份。
